Config:
  hfst:
    Gen: ../../../src/generator-gt-norm.hfst
    Morph: ../../../src/analyser-gt-norm.hfst
  xerox:
    Gen: ../../../src/generator-gt-norm.xfst
    Morph: ../../../src/analyser-gt-norm.xfst
    App: lookup

Tests:

# todo:
# Proofread the gold standard (below)
# Then: run analyser, then correct. 


  Noun - peiˊvv a-stem päivä: # Noun - full paradigm
     peiˊvv+N+Sg+Nom: peiˊvv
     peiˊvv+N+Sg+Gen: peeiˊv
     peiˊvv+N+Sg+Acc: peeiˊv
     peiˊvv+N+Sg+Ill: peivva
     peiˊvv+N+Sg+Loc: peeiˊvest
     peiˊvv+N+Sg+Com: peeiˊvin
     peiˊvv+N+Ess: peiˊvven
     peiˊvv+N+Par: peiˊvved
     peiˊvv+N+Sg+Abe: peeiˊvtää
     peiˊvv+N+Pl+Nom: peeiˊv
     peiˊvv+N+Pl+Gen: peeiˊvi
     peiˊvv+N+Pl+Acc: peeiˊvid
     peiˊvv+N+Pl+Ill: peeiˊvid
     peiˊvv+N+Pl+Loc: peeiˊvin
     peiˊvv+N+Pl+Com: peeiˊvivuiˊm
     peiˊvv+N+Pl+Abe: peeiˊvitää
